# 所有者权益变动表

提问人：大葱拌牛肉 时间：2017-04-18 05:09:09
企业 2016 年发生同一控制下企业合并，请问在编制所有者权益变动表的时候，是不是 2015 年度的所有者权益变动表的期末数就按没有进行追溯调整的写，在 2016 年所有者权益变动表期初数调整那里的同一控制企业合并那里写吗？

回答人：chenyiwei
2015 年度的合并报表（包括合并股东权益变动表）需就该项同一控制下合并事项进行追溯重述，而不仅仅是“在 2016 年所有者权益变动表期初数调整那里的同一控制企业合并那里写”。

提问人：大葱拌牛肉 时间：2017-04-18 19:32:41
请问 2015 年所有者权益变动表追溯重述的时候，同一控制下企业合并引起的变化具体写在哪呢？

回答人：chenyiwei
合并股东权益变动表的最早报告期的“期初调整——同一控制下合并”一行内。